【裁判字號】    99,易,222
【裁判日期】    990819
【裁判案由】    毒品危害防制條例
【裁判全文】
臺灣宜蘭地方法院刑事判決               99年度易字第222號
公  訴  人  臺灣宜蘭地方法院檢察署檢察官
被      告  甲○○
上列被告因毒品危害防制條例案件，經檢察官提起公訴（99年度
毒偵字第110號），本院判決如下：
    主  文
甲○○施用第二級毒品，累犯，處有期徒刑壹年。
    事  實
一、甲○○前因施用毒品案件，經本院以87年度毒聲字第502號
    裁定送觀察、勒戒後，認無繼續施用毒品傾向，由臺灣宜蘭
    地方法院檢察署檢察官於民國88年6月30日以87年度偵字第
    421號為不起訴處分確定；再因施用毒品案件，經本院以92
    年度毒聲字第58號裁定送觀察、勒戒後，認有繼續施用毒品
    傾向，經本院以92年度毒聲字第253號裁定送強制戒治，於9
    2年11月20日停止強制戒治並付保護管束，於93年5月13日保
    護管束期滿，而該次施用毒品犯行，經本院於92年6月25日
    ，以92年度易字第205號刑事判決判處有期徒刑4月確定，於
    95年10月13日執行完畢出監；嗣因贓物案件，經本院宜蘭簡
    易庭於97年7月7日，以97年度宜簡字第251號刑事判決判處
    有期徒刑3月，減為有期徒刑1月15日，於97年8月11日易科
    罰金執行完畢；又因施用毒品案件，經本院於97年11月17日
    以97年度易字第289號刑事判決判處有期徒刑4月確定；又因
    施用毒品案件，經本院以97年度易字第544號刑事判決判處
    有期徒刑8月，嗣經臺灣高等法院於98年2月27日以98年度上
    易字第538號刑事判決駁回上訴確定；又因施用毒品案件，
    經本院以98年度訴字第22號刑事判決判處有期徒刑10月，嗣
    經臺灣高等法院於98年8月10日以98年度上訴字第2328號刑
    事判決駁回上訴確定；又因施用毒品案件，經本院於98年3
    月31日以98年度易字第50號刑事判決判處有期徒刑8月確定
    ；又因施用毒品案件，經本院於98年9月11日以98年度易字
    第302號刑事判決判處有期徒刑6月確定。
二、詎甲○○猶不知悔改，基於施用第二級毒品甲基安非他命（
    下稱甲基安非他命）之犯意，於98年11月24日晚間7時許往
    前回溯96小時內某日時，在不詳處所，以不詳方式施用甲基
    安非他命1次。嗣其於98年11月24日下午3時許，為警在宜蘭
    縣頭城鎮○○路57巷25號前為警緝獲，並於同日晚間7時許
    採集其尿液送鑑定之結果，呈甲基安非他命陽性反應，始知
    悉上情。
三、案經宜蘭縣政府警察局礁溪分局報請臺灣宜蘭地方法院檢察
    署檢察官偵查起訴。
    理  由
一、訊據被告甲○○於本院審理中，矢口否認有上開施用甲基安
    非他命犯行，並辯稱並無同意員警採尿云云。經查：
  (一)被告於98年11月24日下午3時許因案通緝為警緝獲後，於同
    日晚間7時許採集其尿液送鑑定之結果，呈甲基安非他命陽
    性反應，有宜蘭縣警察局礁溪分局毒品犯罪嫌疑人尿液採驗
    作業管制紀錄，及慈濟大學濫用藥物檢驗中心出具之檢驗總
    表4紙在卷可證。再經本院當庭勘驗被告於98年11月24日之
    警訊筆錄，警訊中被告於接受員警訊問時，即明確同意接受
    員警採集尿液送驗，且送驗尿液亦於被告確認後封存送驗等
    情（參見本院卷第34至37頁審判筆錄），是被告前開辯解要
    屬卸責之詞，不足採信。
  (二)按安非他命存於人體內之時間，固因吸食或施用量之多寡、
    個人體質、年齡之不同而有差異，惟一般而言，最長可能不
    會超過4日（即96小時），有行政院衛生署藥物食品檢驗局
    81年2月8日（81）藥檢壹字第001156號函為憑。是被告既係
    於前開時、地經採尿送驗，其尿液經鑑定呈甲基安非他命陽
    性反應，則被告於上開採尿時間往前回溯96小時內之某日時
    ，應有在不詳處所施用毒品甲基安非他命1次等情。
  (三)被告前因施用毒品案件，經本院以87年度毒聲字第502號裁
    定送觀察、勒戒後，認無繼續施用毒品傾向，由臺灣宜蘭地
    方法院檢察署檢察官以87年度偵字第421號為不起訴處分確
    定，再因施用毒品案件，經本院以92年度毒聲字第58號裁定
    送觀察、勒戒後，認有繼續施用毒品傾向，經本院以92年度
    毒聲字第253號裁定送強制戒治，於92年11月20日停止強制
    戒治並付保護管束，而該次施用毒品犯行，經本院以92年度
    易字第205號刑事判決判處有期徒刑4月確定，又因施用毒品
    案件，經本院以97年度易字第289號刑事判決判處有期徒刑4
    月確定，又因施用毒品案件，經本院以97年度易字第544號
    刑事判決判處有期徒刑8月，嗣經臺灣高等法院以98年度上
    易字第538號刑事判決駁回上訴確定，又因施用毒品案件，
    經本院以98年度訴字第22號刑事判決判處有期徒刑10月，嗣
    經臺灣高等法院以98年度上訴字第2328號刑事判決駁回上訴
    確定，又因施用毒品案件，經本院以98年度易字第50號刑事
    判決判處有期徒刑8月確定，又因施用毒品案件，經本院以
    98年度易字第302號刑事判決判處有期徒刑6月確定，有卷附
    臺灣高等法院被告前案紀錄表可參。依上所述，本件事證明
    確，被告施用毒品犯行堪以認定，應依法論科。
二、查甲基安非他命為毒品危害防制條例第2條第2項第2款所規
    定之第二級毒品，不得擅自施用，核被告前開施用甲基安非
    他命之行為，係犯毒品危害防制條例第10條第2項施用第二
    級毒品罪。被告施用行為前持有甲基安非他命之低度行為，
    為其施用之高度行為所吸收，不另論罪。查被告前因施用毒
    品案件，經本院以92年度易字第205號刑事判決判處有期徒
    刑4月確定，於95年10月13日執行完畢出監，另因贓物案件
    ，經本院宜蘭簡易庭以97年度宜簡字第251號刑事判決判處
    有期徒刑3月，減為有期徒刑1月15日，於97年8月11日易科
    罰金執行完畢，有卷附臺灣高等法院被告前案紀錄表可按，
    其受有期徒刑之執行完畢，5年內再犯法定刑有期徒刑以上
    之本罪，為累犯，依法加重其刑。爰審酌被告前經毒品危害
    防制條例觀察、勒戒及強制戒治等程序，再經法院多次就其
    施用毒品犯行判處有期徒刑後，竟再犯本件施用毒品犯行，
    依其犯罪之動機、目的、手段、犯罪後之態度等一切情狀，
    量處如主文所示之刑，以示懲儆。
據上論斷，應依刑事訴訟法第299條第1項前段，毒品危害防制條
例第10條第2項，刑法第11條前段、第47條第1項，判決如主文。
本案經檢察官陳嘉瑜到庭執行職務
中    華    民    國    99    年    8     月    19    日
                  刑事第四庭  法  官  辜漢忠
以上正本證明與原本無異。
如不服本判決應於收受送達後十日內向本院提出上訴書狀，並應
敘述具體理由；其未敘述上述理由者，應於上訴期間屆滿後二十
日內向本院補提理由書(均須按他造當事人之人數附繕本)「切勿
逕送上級法院」。
                              書記官  林詩綺
中    華    民    國    99    年    8     月    20    日
附錄本案論罪科刑法條：
毒品危害防制條例第10條第2項
施用第二級毒品者，處 3 年以下有期徒刑。

司法院資訊處製作；財團法人民間司法改革基金會備份。
